【裁判字號】    98,審易,278
【裁判日期】    980622
【裁判案由】    傷害
【裁判全文】
臺灣新竹地方法院刑事判決             98年度審易字第278號
公  訴  人  臺灣新竹地方法院檢察署檢察官
被      告  乙○○
上列被告因傷害等案件，經檢察官提起公訴（98年度偵字第928
號），經被告於本院準備程序中，就被訴事實為有罪之陳述，經
告知被告簡式審判程序之旨，並聽取檢察官、被告之意見後，經
本院進行簡式審判程序，本院判決如下：
    主    文
乙○○共同犯毀損他人物品罪，累犯，處有期徒刑月，如易科
罰金，以新臺幣壹仟元折算壹日。又共同犯侵入住宅罪，累犯，
處有期徒刑月，如易科罰金，以新臺幣壹仟元折算壹日。又共
同犯傷害罪，累犯，處有期徒刑伍月，如易科罰金，以新臺幣壹
仟元折算壹日。應執行有期徒刑捌月，如易科罰金，以新臺幣壹
仟元折算壹日。
    犯罪事實
一、乙○○前於民國95年間，因重利案件，經本院於95年5 月19
    日以95年度竹簡字第87號判決判處有期徒刑6 月確定，嗣經
    減刑為有期徒刑3月，甫於96年9月19日易科罰金執行完畢。
    詎乙○○因其與友人及其表哥甲○○、表嫂丙○○之借貸關
    係未釐清而心生不滿，竟夥同1 名真實姓名年籍不詳綽號「
    阿猴」之成年男子及另1 名真實姓名年籍不詳之成年男子（
    下稱某成年甲）共3人，於97年9月22日凌晨2 時10分許，前
    往甲○○、丙○○位於新竹市○○路309巷9弄22號住處，共
    同基於毀損之犯意聯絡，3 人分持鋁棒敲打甲○○、丙○○
    前址住處圍牆外之水電錶及大門口燈罩，致水電錶、燈罩玻
    璃破損不堪使用（水電錶部分係分屬臺灣電力股份有限公司
    及臺灣自來水股份有限公司所有，未據告訴）；乙○○復基
    於侵入住宅之犯意，無故翻越前址圍牆入內開啟大門讓「阿
    猴」及某成年甲進入前址庭院，再接續前開毀損犯意聯絡，
    持鋁棒敲打庭院內之機車、房屋鐵門，致機車把手破裂、鐵
    門凹陷而不堪使用。甲○○、丙○○在屋內聽聞乙○○等人
    之破壞聲響，即開啟房屋鐵門外出察看，詎乙○○竟與「阿
    猴」及某成年甲共同基於傷害之犯意聯絡，持鋁棒毆打甲○○、丙○○，致甲○○受有頭部外傷合併後頸淤腫、上背部
    雙側挫傷併擦傷、左上臂挫傷、右膝擦傷等傷害，丙○○受
    有頭部外傷合併右臉擦傷和頭皮下血腫、左肩挫傷合併擦傷
    、左前臂挫傷併淤腫和擦傷、左胸挫瘀傷、左腕挫瘀傷併表
    淺擦傷等傷害。
二、案經甲○○、丙○○訴由新竹市警察局第三分局報告臺灣新
    竹地方法院檢察署檢察官偵查起訴。
    理    由
一、程序部分：
    按除被告所犯為死刑、無期徒刑、最輕本刑為3 年以上有期
    徒刑之罪或高等法院管轄第一審案件者外，於前條第1 項程
    序進行中，被告先就被訴事實為有罪之陳述時，審判長得告
    知被告簡式審判程序之旨，並聽取當事人、代理人、辯護人
    及輔佐人之意見後，裁定進行簡式審判程序，刑事訴訟法第
    273條之1第1 項定有明文。本件被告乙○○所犯係死刑、無
    期徒刑、最輕本刑為3 年以上有期徒刑以外之罪，其於準備
    程序中就被訴事實為有罪之陳述，經告知簡式審判程序之旨
    ，並聽取公訴人及被告乙○○之意見後，本院認為適宜進行
    簡式審判程序，合先敘明。
二、認定被告乙○○犯行所憑之各項證據：
（一）被告乙○○於警詢、偵查中、本院準備程序及簡式審判程
      序時均坦承不諱。其稱：伊因與其表哥即告訴人甲○○有
      一些債務問題，而於97年9月22日凌晨2 時10分許，夥同1
      名真實姓名年籍不詳綽號「阿猴」之成年男子及綽號「阿
      猴」之朋友（下稱某成年甲）共3人，每人各持1支鋁棒，
      搭計程車前往告訴人甲○○、丙○○位於新竹市○○路30
      9巷9弄22號之住處，先以鋁棒敲打圍牆外的水電錶、燈罩
      玻璃，之後伊翻進圍牆開門讓「阿猴」和某成年甲進去，
      3 人再持鋁棒敲打庭院內之機車和房屋鐵門，告訴人甲○○、丙○○聽聞破壞聲響即開啟房屋鐵門外出察看，伊遂
      持鋁棒朝告訴人甲○○、丙○○身上亂打等語（見98年度
      偵字第928 號偵查卷第3至5、31、34頁；本院卷第25、28
      頁）。
（二）告訴人甲○○、丙○○於警詢、偵查中所為之指述稱：他
      們於97年9月22日凌晨2時10分許，當時在新竹市○○路30
      9巷9弄22號之住處2 樓正準備睡覺，突然聽到樓下大門被
      敲打的聲音，他們一起下樓察看，發現被告乙○○與多名
      不詳男子在院子裡面，他們打開房屋鐵門後，被告乙○○
      和其他人隨即持鋁棒朝他們之頭部及全身一陣亂打，被告
      乙○○等人將他們毆打倒地後才罷手離開，他們就被送往
      醫院就醫，之後才知道大門、水錶、電錶、大門燈罩、機
      車等多處遭被告乙○○等人砸毀等語（見上開偵查卷第6
      至9、32至34、39、40頁）。
（三）證人于善崑於偵查中所為之證述稱：他於案發的時候在房
      間裡頭睡覺，聽到聲音後即開門出來察看，看到一個人背
      對他拿著棒子毆打告訴人丙○○，他就問是什麼人？什麼
      事？那個人聽到他的聲音就跑了，他跑出去追，有看到另
      外2 個人拿著棒子往巷子跑，後來告訴人丙○○跟他說是
      被告乙○○，他家裡的電錶、燈、玻璃等物品都被破壞，
      而且他們家的門都有鎖起來，被告乙○○等人應該是爬牆
      進去庭院等語（見上開偵查卷第46、47頁）。
（四）行政院衛生署署立新竹醫院97年9月23日傷害診斷證明書2
      份，其診斷結果為：告訴人甲○○受有頭部外傷合併後頸
      淤腫、上背部雙側挫傷併擦傷、左上臂挫傷、右膝擦傷等
      傷害，告訴人丙○○受有頭部外傷合併右臉擦傷和頭皮下
      血腫、左肩挫傷合併擦傷、左前臂挫傷併淤腫和擦傷、左
      胸挫瘀傷、左腕挫瘀傷併表淺擦傷之傷害等情（見上開偵
      查卷第10、11 頁）。
（五）此外，復有監視錄影器翻拍之照片4張、毀損照片6張等資
      料在卷足參（見上開偵查卷第12、13、42至44頁）。
（六）綜上，本件事證業臻明確，被告乙○○上揭犯行至堪認定
      ，應依法予以論科。
三、論罪科刑：
（一）論罪：
  １、核被告乙○○上開所為，分別係犯刑法第354 條之毀損他
      人物品罪、第306條第1項之侵入住宅罪及第277條第1項之
      傷害罪。
  ２、共同正犯：被告乙○○與「阿猴」及某成年甲間，就上開
      毀損、侵入住宅及傷害之犯行，有犯意之聯絡及行為之分
      擔，為共同正犯。
  ３、數罪併罰：被告乙○○所犯上開各罪，其犯意各別、行為
      互殊，罪名亦不相同，自應予分別論罪，合併處罰。
  ４、想像競合：按以單一行為，數個舉動接續進行，以實現一
      個犯罪構成要件，侵害數個人法益，即係一行為觸犯數罪
      名，應依刑法第55條想像競合犯之規定，從一重處斷，最
      高法院89年度臺上字第6634號判決可資參照。被告乙○○
      係基於單一傷害犯意，接續侵害告訴人甲○○、丙○○等
      2 人之身體法益，係想像競合犯，應依刑法第55條前段從
      一重處斷。
（二）累犯：被告乙○○前於95年間，因重利案件，經本院於95
      年5月19日以95年度竹簡字第87號判決判處有期徒刑6月確
      定，嗣經減刑為有期徒刑3月，甫於96年9月19日易科罰金
      執行完畢等情，有臺灣新竹地方法院檢察署刑案資料查註
      紀錄表及臺灣高等法院被告前案紀錄表各1 份在卷足按，
      其於5年以內再犯本件有期徒刑以上之3罪，均為累犯，應
      依刑法第47條第1項規定加重其刑。
（三）量刑：爰審酌被告乙○○前有上開構成累犯事由之刑事紀
      錄，已如上述，足徵其素行非善，其與告訴人甲○○、丙○○為親戚關係，竟因債務糾紛而夥同另2 名不詳男子前
      往告訴人甲○○、丙○○之住處，毀損該處多項物品及毆
      打告訴人甲○○、丙○○，致告訴人甲○○、丙○○身體
      受有多處傷害及造成財物損失，顯見其自我情緒控制能力
      薄弱，雖被告乙○○犯後坦承犯行，態度尚可，然因告訴
      人甲○○、丙○○不願原諒被告乙○○，致雙方迄今無法
      成立和解等一切情狀，分別量處如主文所示之刑，併定其
      應執行刑及諭知易科罰金之折算標準，以示懲儆。
（四）得易科罰金之說明：按「中華民國94年2月2日修正公佈之
      現行刑法第41條第2 項，關於數罪併罰，數宣告刑均得易
      科罰金，而定應執行刑之刑逾6 個月者，排除適用同條第
      1 項得易科罰金之規定部分，與憲法第23條規定有違，並
      與本院釋字第633 號解釋意旨不符，應自本解釋公佈之日
      起失其效力。」司法院於98年6月19日公佈釋字第662號解
      釋定有明文。故對於數罪併罰，數宣告刑均得易科罰金，
      而定應執行之刑超過6個月之案件，依司法院釋字第366號
      、第662號解釋意旨，仍得易科罰金，附此敘明。
（五）不另為沒收之說明：至本案犯罪所使用之鋁棒，既非違禁
      物、且未扣案，被告乙○○亦稱業已丟棄，為免將來執行
      困難，爰不予宣告沒收，併此敘明。
據上論斷，應依刑事訴訟法第273條之1第1項、第299條第1 項前
段，刑法第277條第1項、第306條第1 項、第354條、第28條、第
55條前段、第47條第1項、第51條第5款、第41條第1 項前段，刑
法施行法第1條之1、第2項前段，判決如主文。
本案經檢察官王唯怡到庭執行職務
中    華    民    國    98    年    6     月    22    日
                  臺灣新竹地方法院刑事第九庭
                              法  官  劉兆菊
以上正本證明與原本無異。
如不服本判決應於收受判決後10日內向本院提出上訴書狀，並應
敘述具體理由。其未敘述上訴理由者，應於上訴期間屆滿後20日
內向本院補提理由書(均須按他造當事人之人數附繕本)「切勿逕
送上級法院」。
中    華    民    國    98    年     6    月    22    日
                              書記官  林兆嘉
附錄本案論罪科刑實體法條全文：
中華民國刑法第354條
（毀損器物罪）
毀棄、損壞前二條以外之他人之物或致令不堪用，足以生損害於
公眾或他人者，處2年以下有期徒刑、拘役或5百元以下罰金。
中華民國刑法第306條
（侵入住居罪）
無故侵入他人住宅、建築物或附連圍繞之土地或船艦者，處1年
以下有期徒刑、拘役或3百元以下罰金。
無故隱匿其內，或受退去之要求而仍留滯者，亦同。
中華民國刑法第277條
（普通傷害罪）
傷害人之身體或健康者，處 3 年以下有期徒刑、拘役或 1 千元
以下罰金。
犯前項之罪因而致人於死者，處無期徒刑或 7 年以上有期徒刑；
致重傷者，處3 年以上10年以下有期徒刑。


司法院資訊處製作；財團法人民間司法改革基金會備份。
